臺灣高等法院臺中分院刑事判決　　　　94年度上訴字第1152號
上　訴　人　臺灣彰化地方法院檢察署檢察官
被　　　告　乙○○
上列上訴人因被告毒品危害防制條例案件，不服臺灣彰化地方法
院94年度訴字第399號中華民國94年4月25日第一審判決（起訴案
號：臺灣彰化地方法院檢察署94年度毒偵字第470號 ），提起上
訴，及移送併案審理（臺灣彰化地方法院檢察署94年度毒偵字第
1835、2597號），本院判決如下：
    主 　 文
原判決撤銷。
乙○○連續施用第一級毒品，處有期徒刑捌月。
扣案之海洛因參包（驗餘淨重分別為：零點壹陸公克、零點貳陸
公克、零點零肆公克）沒收銷燬、針筒貳支沒收。
    事 　 實
一、乙○○（原名張慈分）曾於民國九十三年間，因施用毒品案
    件，經原審法院以93年度毒聲字第98號裁定，送觀察勒戒後
    ，認無繼續施用毒品之傾向，於九十三年二月二十六日觀察
    勒戒執行完畢釋放，並經臺灣彰化地方法院檢察署檢察官以
    九十三年度毒偵字第四一五號為不起訴處分確定。詎其於前
    揭觀察勒戒釋放後五年內，仍不知儆醒，戒絕毒癮，復基於
    施用第一級毒品海洛因之概括犯意，自93年12下旬某日起至
    94年5月15日15時許止（下述(1) (2)被查獲至釋放前期間除外
    ），連續在彰化縣大村鄉過溝村過溝三巷三七號住處，以將
    海洛因摻入香煙內點火燃燒吸其煙霧或置入注射針筒內以水
    稀釋後注射人體之方式，約2至3日施用1次， 而先後施用海
    洛因多次。嗣於：(1)九十四年一月十八日下午七時三十五分
    許，在彰化縣大村鄉○○村○○○巷路旁，因行跡可疑遭警
    盤查而查獲，並扣得持有之海洛因一包（驗餘淨重0.16公克
    ），經報請偵查後，檢察官於同日下午11時25分訊畢後諭知
    交保，因未能覓保，改限制住居而釋放，而所採之尿液經送
    驗結果呈嗎啡陽性反應；(2)又於94年4月6日16時許，在彰化
    縣大村鄉○○路1之34 號前為警查獲，扣得持有之海洛因一
    包（驗餘淨重0.26公克）、所有供施用海洛因之注射針筒二
    支，經報請偵查後，檢察官於同日下午9時48 分訊畢後諭知
    交保而釋放，而所採之尿液經送驗結果呈嗎啡、甲基安非他
    命陽性反應（所涉施用第二級毒品部分由檢察官另行偵辦）
    ；(3)再於94年5月18日14時20 分許，在彰化縣大村鄉○○村
    ○○○巷路旁，因行跡可疑，經警盤查而查獲，並扣得持有
    之海洛因一包（驗餘淨重0.04公克），並經採尿送驗結果成
    嗎啡陽性反應。
二、案經彰化縣警察局員林分局報請臺灣彰化地方法院檢察署檢
    察官偵查起訴，及由彰化縣警察局員林分局、鹿港分局分別
    報請同署檢察官偵查後移送本院併案審理。
    理 　 由
一、按除被告所犯為死刑、無期徒刑、最輕本刑為三年以上有期
    徒刑之罪或高等法院管轄第一審案件者外，於前條第一項程
    序進行中，被告先就被訴事實為有罪之陳述時，審判長得告
    知被告簡式審判程序之旨，並聽取當事人、代理人、辯護人
    及輔佐人之意見後，裁定進行簡式審判程序；除簡式審判程
    序及簡易程序案件外，第一審應行合議審判，刑事訴訟法第
    二百七十三條之一第一項、第二百八十四條之一分別定有明
    文。本件被告所涉係死刑、無期徒刑、最輕本刑為三年以上
    有期徒刑之罪或高等法院管轄第一審案件以外之罪，並於原
    審行準備程序時就被訴事實為有罪之陳述，原審合議庭依前
    揭規定，經評議結果，裁定改由一名法官獨任行簡式審判程
    序，先予敘明。
二、訊據被告慈芬對於右揭連續施用第一級毒品海洛因之事實坦
    承不諱；且被告先後三次為警查獲，經警採尿送驗結果均呈
    嗎啡陽性反應（第二次另呈甲基安非他命陽性反應），此有
    彰化縣衛生局煙毒尿液檢驗成績書三份、彰化縣警察局員林
    分局委託檢驗尿液代號與真實姓名對照認證單二份、彰化縣
    警察局鹿港分局委託檢驗尿液代號與真實姓名對照表一份在
    卷可憑；另有先後三次查獲之海洛因各一包共三包、注射針
    筒二支扣押可證。而所查扣之海洛因三包先後經法務部調查
    局鑑定結果，均含有海洛因成分，驗餘淨重分別為0.16公克
    、0.26公克、0.04公克，有該局鑑定通知書正本二份、影本
    一份在卷可稽，被告自白與事實相符，自堪憑採。而被告曾
    於九十三年間，因施用毒品案件，經原審法院以93年度毒聲
    字第98號裁定，送觀察勒戒後，認無繼續施用毒品之傾向，
    於九十三年二月二十六日觀察勒戒執行完畢釋放，並經臺灣
    彰化地方法院檢察署檢察官以九十三年度毒偵字第四一五號
    為不起訴處分確定之事實，亦有臺灣高等法院被告前案紀錄
    表在卷可按，足認被告係於觀察勒戒執行完畢釋放後五年內
    再犯本件施用毒品之罪。本件事證明確，被告犯行洵堪認定
    ，自應依法論科。
三、查海洛因係屬毒品危害防制條例第二條第二項第一款所稱之
    第一級毒品。核被告所為，係犯毒品危害防制條例第十條第
    一項之施用第一級毒品罪。其施用前後持有第一級毒品之低
    度行為應為施用第一級毒品之高度行為所吸收，不另論罪。
    又被告先後多次施用第一級毒品之犯行，係基於概括犯意，
    反覆為之，而犯相同罪名之罪，為連續犯，應以一罪論，並
    依法加重其刑。起訴書中雖僅記載被告於九十四年一月十八
    日，有施用第一級毒品海洛因一次之行為，而未論及其餘部
    分，惟前揭事實部分所記載之被告其餘施用第一級毒品犯行
    ，與經起訴部分，既有連續犯之裁判上一罪關係，基於審判
    不可分原則，此部分應為起訴效力所及，本院自得併予審理
    。原審認被告犯罪事證明確，予以論罪科刑，固非無見。惟
    原判決僅認定被告於94年1月18日、94年4月6 日有施用海洛
    因之行為，就前揭事實所載其餘施用海洛因之犯行則未及併
    予審究，自有未洽，檢察官上訴意旨亦執此指摘原判決不當
    ，為有理由，自應由本院將原判決撤銷改判。爰審酌被告前
    因施用毒品行為，經觀察勒戒後猶故態復萌，再施用毒品不
    輟，無視於毒品對於自身健康之戕害及國家對於杜絕毒品犯
    罪之禁令，惡性非輕，惟念及其吸毒係戕害自己身心之行為
    、前未曾因案遭判刑，有臺灣高等法院被告前案紀錄表在卷
    可參，而其目前又懷孕中，有診斷證明書一紙在卷可稽，及
    其於犯罪後坦承犯行，態度尚佳等一切情狀，量處如主文第
    二項所示之刑。扣押之海洛因三包，驗餘淨重分別為0.16公
    克、0.26公克、0.04公克，應依毒品危害防制條例第十八條
    第一項前段規定宣告沒收銷燬；注射針筒二支，則為被告所
    有供施用海洛因所用之物，業據其供明在卷，爰依刑法第三
    十八條第一項第二款規定併予宣告沒收。
據上論結，應依刑事訴訟法第三百六十九條第一項前段、第三百
六十四條、第二百九十九條第一項前段，毒品危害防制條例第十
條第一項、第十八條第一項前段，刑法第十一條前段、第五十六
條、第三十八條第一項第二款，判決如主文。
本案經檢察官甲○○到庭執行職務。
中　　華　　民　　國　　94　　年　　8 　　月　　11　　日
                刑事第四庭  審判長法　官　洪　耀　宗
                                  法　官　陳　欣　安
                                  法　官　江　德　千
上列正本證明與原本無異。
如不服本判決應於收受送達後十日內向本院提出上訴書狀，其未
敘述上訴之理由者並得於提起上訴後十日內向本院補提理由書（
均須按他造當事人之人數附繕本）。
                                  書記官　吳　麗　琴
中　　華　　民　　國　　94　　年　　8 　　月　　11　　日
【附錄論罪科刑法條】
毒品危害防制條例第十條第一項、第二項：
施用第一級毒品者，處六個月以上五年以下有期徒刑。　　　Ｉ
